臺灣基隆地方法院刑事判決　　　　　　　 96年度易字第289號
公　訴　人　臺灣基隆地方法院檢察署檢察官
被　　　告　丙○○
選任辯護人　王雅慧律師
上列被告因贓物案件，經檢察官提起公訴（96年度偵字第1703號
），本院判決如下：
    主  文
丙○○無罪。
    理  由
一、公訴意旨略以：被告丙○○明知姓名、年籍不詳之成年人所
    持有之車牌號碼2070-KM 號自小貨車（該車係甲○○所有，
    於民國96年3月4日下午9時20 分許，在台北縣萬里鄉○○路
    288號前，不知為何人所竊），仍於該車失竊後至同年月5日
    下午7時間某時，在不詳地點加以收受。而後甲○○於96年3
    月5日下午7時許，在台北縣萬里鄉萬里加油站前發現該失竊
    贓車與其所乘機車交會而過，經向台北縣政府警察局金山分
    局大鵬派出所（下稱大鵬派出所）報案後，警方即派員駕駛
    私用車在萬里加油站附近尋找，稍後在台北縣萬里鄉○○○
    街上方20公尺處找到該失車，惟當時車上無人，員警一行人
    遂將所駕駛之私用車停放在該失車附近，員警等並在車上埋
    伏，至同日午夜時分，員警發現被告前來駕駛該失竊贓車，
    遂將所駕之私用車逐漸駛近丙○○所駕贓車，準備上前逮捕
    ，此時被告似有警覺，竟先倒車後再加速衝撞逃逸。嗣警方
    持續在附近搜尋，而於翌日（即同年月5日）凌晨2時許，在
    台北縣萬里鄉○○路再次找到該贓車，為免該贓車再次為歹
    徒移動，是以先派員將該贓車駛回大鵬派出所停放後，再回
    到現場訪查附近民眾，而懷疑居住在台北縣萬里鄉○○路10
    6號之被告涉有重嫌，遂於同日凌晨5時許，在與被告同住處
    母親之同意下，搜索被告前開住處，並扣得被告作案時所穿
    著之上衣及長褲各1 件，警方始查悉上情，因認被告涉犯刑
    法第349條第1項之收受贓物罪嫌云云。
二、公訴意旨認被告丙○○涉有刑法第349條第1項之收受贓物之
    犯行，無非係以：證人丁○○於警詢、偵查中指證歷歷，證
    人金文貴、張瑞祥於偵查中指證明確，並有贓物認領保管單
    乙紙、扣案衣褲各乙件為其主要論據。訊據被告丙○○固不
    否認扣案之衣褲各乙件係其所有，然堅詞否認有公訴意旨所
    指之收受贓物犯行，辯稱：伊並未見過該贓車，當日亦未曾
    開過該車或將該車停放在瑪鋉路等語。
三、按犯罪事實應依證據認定之，無證據不得推定其犯罪事實。
　　又證人於審判外所為之陳述，除法律有規定者外，不得作為
  　證據。而當事人、代理人、辯護人或輔佐人得聲請調查證據
    ，並得於調查證據時，詢問證人、鑑定人或被告。刑事訴訟
　　法第154條、第159條、第163條第1項分別定有明文。而刑事
    訴訟為發現實質之真實，採直接審理及言詞審理主義，證據
    資料必須能由法院以直接審理方式加以調查，證人必須到庭
    以言詞陳述，始得採為判斷之依據；且對於證人之詰問，為
    刑事訴訟賦予被告之權利，證人於審判外所為之陳述，未經
    被告詰問，均屬傳聞證據，不具證據能力。經查，證人丁○
    ○、張瑞祥於臺灣基隆地方法院檢察署96年度偵字第1703號
    竊盜案中分別證稱：「（問：剛在庭之丙○○是否你在案發
    現場看到的嫌疑犯？）是」、「（問：你們埋伏時，看到的
    嫌疑人，是否能確認是丙○○？）是，能確認，因為我們距
    離嫌疑人只有5 公尺，所以臉看很清楚」云云，雖有臺灣基
    隆地方法檢察署偵查筆錄可參，惟證人張瑞祥、丁○○於本
    院審理時復證稱：「現在看到被告走路的跛腳情形比較嚴重
    ，跟案發當天埋伏看到的不太一樣」，有本院96年7月11 日
    審判筆錄可稽，故證人張瑞祥、丁○○所為之證述顯有瑕疵
    ，實難據此為被告不利之認定。況據當日在現場埋伏之另一
    名員警金文貴於本院審理時亦到庭結證稱：「案發當天看到
    嫌犯與今天在場被告跛腳的程度不太一樣，當天嫌犯走斜坡
    時跛腳的情形沒有很明顯只有一點點，今天開庭前在庭外看
    到被告走路的跛腳情形比較嚴重」等語，證人金文貴、張瑞
    祥及丁○○係現場目擊嫌犯之人，既均無法確認當天埋伏時
    所看到之嫌犯是否即是被告，而在被告住處查扣之衣褲又未
    具有特殊可辨別性，公訴人所提出之證據在訴訟上之證明尚
    未達到於通常一般之人均不致有所懷疑為真實之程度，實無
　  從使本院對於被告所涉之犯罪得有罪之確信，此外又查無其
    他積極證據足資證明被告有何公訴人所指犯行，故被告之犯
    罪即屬不能證明，揆諸前開法條判例之說明，依法自應諭知
    被告無罪之判決。
據上論斷，應依刑事訴訟法第301條第1項，判決如主文。
本案經檢察官乙○○到庭執行職務。
中　　華　　民　　國　　96　　年　　7　　月　　25　　日
                  刑事第三庭法    官  林淑鳳
以上正本證明與原本無異。
對於本件判決如有不服，應於收受送達後10日內，向本院提出上
訴書狀，上訴於臺灣高等法院，並按他造當事人之人數附具繕本
。
中　　華　　民　　國　　96　　年　　7　　月　　25　　日
                            書 記 官  郭廷耀
